【裁判字號】    92,交簡上,89
【裁判日期】    920625
【裁判案由】    公共危險
【裁判全文】
臺灣臺北地方法院刑事判決                        九十二年度交簡上字第八九號
    上  訴  人
    即  被  告  甲○○
右列上訴人因公共危險案件，不服本院臺北簡易庭九十一年度北交簡字第二六六九號
，中華民國九十二年二月二十五日第一審刑事簡易判決（臺灣臺北地方法院檢察署檢
察官聲請簡易判決處刑書案號：九十一年度偵字第一三九六六號），提起上訴，本院
管轄之第二審合議庭判決如左：
    主      文
上訴駁回。
    事實及理由
一、本案經本院審理結果認原審對上訴人即被告甲○○論罪科刑之判決，其認事用法
    均無違誤，應予維持，並引用附件第一審簡易判決書所載之事實、證據及理由（
    見附件）。
二、按刑法第一百八十五條之三規定服用酒類致不能安全駕駛動力交通工具，係抽象
    危險犯，並不以發生具體危險為必要，至所謂酒醉狀態，只需一般評價程度達於
    對車輛駕駛行為失其必要之注意力或判斷力之虞即可，至實際上對駕駛行為是否
    發生具體危險，則並不重要。又行為人飲酒後如其呼氣酒精濃度達人體酒精濃度
    為每公升一‧○毫克時，即有步態不穩、噁心嘔吐、精神混惑不清晰而影響駕駛
    之情形，有行政院國軍退除役官兵輔導委員會臺北榮民總醫院八十八年八月五日
    （八八）北總內字第二六八六八號函附卷可參，且汽車駕駛人飲酒後其呼氣中酒
    精濃度如已達於每公升○‧八五毫克，其肇事率為一般未飲酒者之五十倍，亦有
    中央警察大學交通學系暨交通管理研究所教授蔡中志之研究報告在卷可憑，況法
    務部於八十八年五月十日亦邀集司法院刑事廳、交通部、行政院衛生署、內政部
    警政署及中央警察大學等相關單位決議，並參酌美國加州運輸部交通安全局所實
    驗之結果，以呼氣酒精濃度逾每公升含Ｏ．五五毫克時，即得認為不能安全駕駛
    為認定標準，蓋因由美國、德國及日本等國家所進行之酒精濃度與精神狀態之測
    試實驗，呼氣中酒精濃度達每公升Ｏ．五五毫克時，就人之生理方面，已產生視
    覺反應遲鈍、影像不能集中、同時不能看清前方路況及車旁照後鏡等狀況，其駕
    駛能力已受有影響，其肇事率已為一般正常人之十倍，足徵此項認定標準，依一
    般社會通念，客觀上足以認定已達不能安全駕駛之程度。
三、綜上所述，被告於飲酒後，其體內之酒精濃度經警攔查檢測呼氣所含酒精濃度高
    達每公升一．二六毫克，是依前述臺北榮民總醫院函文及學者研究報告所提出「
    不能安全駕駛」之酒精含量數值、被告酒精濃度檢測表、臺北市政府警察局中山
    分局大直派出所警員徐森茂所填製之刑法第一百八十五條之三案件測試觀察紀錄
    表等補強證據，已足資擔保被告於本院調查中所為上開任意性自白具有相當程度
    之真實性，而得使本院確信被告前述自白之犯罪事實確屬真實，本院自得依被告
    自白及該補強證據認定被告有為前述犯行，本件事證明確，被告之犯行堪以認定
    。
四、核被告甲○○所為係犯刑法第一百八十五條之三服用酒類不能駕駛動力交通工具
    而駕駛之公共危險罪。原判決審酌被告於飲用酒類後，已達不能安全駕駛動力交
    通工具之狀態而仍為駕駛行為，危及其他道路交通參與者之安全，惟被告已於警
    局詢問時供承犯行，犯後態度尚佳，足認被告確有悔意，判處被告罰金二萬六千
    元，如易服勞役以三百元折算一日，其認事用法均無違誤，量刑堪稱妥適。
五、被告之上訴意旨猶陳其妻潘秀花現因腦動脈瘤破裂，並舉勞工保險傷病診斷書一
    紙為據，尚需扶養二名子女，被告並無前科，經此刑之追訴及判決後，已深感悔
    悟，而絕無再犯之虞，且因經濟拮据，請求准予宣告緩刑云云。惟按汽車駕駛人
    飲用酒類或其他類似物後其吐氣所含酒精濃度超過每公升○‧二五毫克或血液中
    酒精濃度超過百分之○‧○五以上者，不得駕車，現行道路交通安全規則第一百
    十四條第二款、道路交通管理處罰條例第三十五條第一項第一款分別定有明文，
    嗣因服用酒類或其他相類之物過量致意識模糊，以致駕車肇事之情形鉅增，為達
    防止交通事故發生之目的，乃於民國八十八年四月二十一日在刑法公共危險罪章
    中增訂第一百八十五條之三之規定，希冀有效杜絕國人酒後駕車之惡習。本件上
    訴人既知家累沈重，應潔身自愛，注意酒後不能駕車之規定，以維護公共安全，
    然其酒測吐氣所含酒精成份每公升為一．二六毫克，超逾安全駕駛之標準每公升
    為○．二五毫克以上達數倍，若予輕判並給予緩刑，將無警懲之效。從而，被告
    請求准予宣告緩刑云云，亦不足取。據上所述，上訴意旨指摘原判決不當，並無
    理由，應予駁回其上訴。
六、據上論斷，應依刑事訴訟法第四百五十五條之一第一項、第三項、第三百六十八
    條，判決如主文。
本案經檢察官黃東焄到庭執行職務
中      華      民      國    九十二    年      六      月    二十五    日
                                      臺灣臺北地方法院交通法庭
                                          審判長法  官  劉  壽  嵩
                                                法  官  洪  文  慧
                                                法  官  鄧  德  倩
右正本證明與原本無異。
本判決不得上訴。
                                                書記官  謝  韻  華
中      華      民      國    九十二    年      六      月    二十五    日


司法院資訊處製作；財團法人民間司法改革基金會備份。
